【裁判字號】    89,上易,3228
【裁判日期】    900713
【裁判案由】    詐欺
【裁判全文】
臺灣高等法院刑事判決                          八十九年度上易字第三二二八號
    上  訴  人  臺灣臺北地方法院檢察署檢察官
    被      告  甲○○
右上訴人因被告詐欺案件，不服臺灣臺北地方法院八十九年度易字第一００號，中華
民國八十九年七月二十五日第一審判決（起訴案號：臺灣臺北地方法院檢察署八十八
年度偵字第一０００一號）提起上訴，本院判決如左：
    主  文
原判決撤銷。
本件免訴。
    事  實
公訴意旨略以：被告甲○○明知其並無支付能力，竟與「簡志東」之成年男子（年籍
、住居所不詳）共同基於意圖為自己不法所有之犯意聯絡，由甲○○先行交付其所簽
發以美國運通銀行台北分行為付款人、發票日八十五年九月二十日、票號00000
00號、金額新台幣（下同）四十萬元，與以甲○○及碩明有限公司（下稱碩明公司
）為共同發票人，台北銀行敦南分行為付款人、發票日為同年九月五日、票號ＴＮ0
000000號、面額五十八萬七千元之支票二紙予簡志東，嗣由簡志東於同年八月
中旬，在台北縣板橋市○○路擎天百貨內，持向乙○○佯購買珠寶，乙○○不疑有他
，乃將前開數額之珠寶交付予簡志東，詎屆期提示該二紙支票均不獲兌現，簡志東等
人旋即避不見面，乙○○始知受騙，因認有詐欺罪嫌等情。
    理  由
一、上訴人即被告經合法傳喚，無正當理由不到庭，據其在原審審理中否認有詐欺犯
    行，辯稱：伊不認識簡志東，亦不知簡志東向告訴人購買珠寶，伊先前工作時，
    受雇主史碩明利誘，同意以二萬元代價，借名提供證件供史碩明開設碩明公司並
    至銀行開戶申請支票，上開支票乃以伊名義開戶供史碩明使用等語。
二、但查被告無正當職業，竟自民國八十五年七、八月間大量申請支票交給史碩明之
    人使用，有卷附台北市票據交換所及台北市銀行敦南分行支票存款明細表、退票
    明細表可按，且又無法指認碩明之年籍資料，可見被告就其所申領之支票，應如
    何使用，具並無明確之認識，其與該史碩明者顯有共同為自己不法所有之不確定
    故意。其於原審所辯，即不足採。核其所為，係犯刑法第三百三十九條第二項之
    詐欺得利罪。
三、唯查被告另於八十五年八月間，亦曾持其所簽發以美商花旗銀行台北分行為付款
    人、票面金額新台幣（以下同）二十二萬五千元供史碩明使用，並持交蔡席珍持
    向被害人蘇鴻麟詐取不法利益；經檢察官提起公訴，並經本院以八十七年度上易
    緝字第十號判處有期徒刑六月確定在案。該案與與本件檢察官起訴之犯罪事實顯
    係基於概括犯意，而犯同一之罪名，自屬連續犯，為裁判上一罪依審判不可分之
    原則，該案判決之效力，應及於全部犯罪事實。原審未察，遽為無罪之諭知，即
    有未合。上訴意旨，雖未指摘及此，但原判決既有可議，自應由本院將原判決予
    以撤銷改判，另為諭知免訴之判決。
四、被告經合法傳喚，無正當理由不到庭，爰不待其陳述，逕行判決。
據上論斷，應依刑事訴訟法第三百六十九條第一項前段、第三百六十四條、第三百七
十一條、第三百零二條第一款判決如主文。
本案經檢察官陳明光到庭執行職務。
中    華    民    國     九十     年       七       月        十三      日
                          臺灣高等法院刑事第十八庭
                              審判長法  官  吳      敦
                                    法  官  吳  明  峰
                                    法  官  林  陳  松
右正本證明與原本無異。
不得上訴。
                                    書記官  鎖  瑞  嶺
中    華    民    國     九十     年       七       月         十九     日


司法院資訊處製作；財團法人民間司法改革基金會備份。
